臺灣高雄地方法院刑事判決　　　　　　 94年度簡上字第639號
上　訴　人
即　被　告　甲○○
上列上訴人即被告因竊佔案件，不服本院高雄簡易庭94年度簡字
第3730號中華民國94年6 月29日第一審判決（聲請簡易判決處刑
案號：臺灣高雄地方法院檢察署94年度偵字第2473號），提起上
訴，本院管轄之第二審合議庭判決如下：
    主  文
上訴駁回。
    事實及理由
一、本案經本院審理結果，認原審認定被告甲○○意圖為自己不
    法之利益，而竊佔他人之不動產之事實，引用刑法第320 條
    第2 項、第47條、第41條第1 項前段，罰金罰鍰提高標準條
    例第1 條前段、第2 條，判處被告有期徒刑4 月，如易科罰
    金，以300 元折算1 日，其認事用法，核無不當，應予維持
    ，並引用原審判決書記載之事實及理由。
二、被告上訴意旨雖又指稱：告訴人當初有答應要出租土地，但
    因後來告訴人沒有拿出土地所有權狀及租賃契約而沒有租成
    ，但告訴人岳母有同意伊使用系爭土地，是原判決並未審查
    詳究，自屬率斷，顯非適法等情。
三、惟查：(一)被告未與告訴人簽訂租賃契約即占有使用告訴人所
    有坐落高雄市○○區○○段5 小段1002地號土地上卷附之A
    、B 部分土地（下稱系爭土地）乙節，業據被告坦承不諱，
    並經證人即告訴人乙○○在本院具結證述屬實，又有高雄市
    政府地政處楠梓地政事務所94年3 月31日高市地楠二字第09
    40003164號函暨複丈成果圖在卷（見94偵2473號卷第29頁至
    第32頁）可稽，堪認被告未經租賃即使用系爭土地；(二)至於
    被告辯稱曾得告訴人岳母丙○○○同意使用系爭土地云云，
    此經告訴人即證人乙○○於本院具結證稱其岳母並未同意被
    告使用系爭土地，亦未授權其岳母作這件事等語（見94簡上
    639 號卷第11頁），證人即排班司機己○○、戊○○亦到庭
    證稱並未聽聞告訴人岳母有同意被告使用系爭土地等語（見
    94簡上639 號卷第5 、8 頁），且以被告於偵查中供稱：當
    時有一個老婦人問伊要不要承租，伊要求要把證件齊備才要
    承租，但他（指該老婦人）就消失了等語（見94偵2473號卷
    第23頁背面），又於本院審理時供稱：伊有要求告訴人出示
    所有權狀，並提出租賃契約書順便簽約，但告訴人並沒有提
    出，所以後來沒有租成等語（見94年12月8 日審判筆錄第15
    頁），堪認被告係行事謹慎之人，並未因自稱地主之陌生人
    要求承租而率予訂約並給付租金，更進而要求提出土地所有
    權狀，則被告於前揭偵訊所稱之老婦人並未提出系爭土地所
    有權狀，被告豈會相信該老婦人有出租系爭土地之權，又豈
    會因得一身分不明之老婦同意而自認有使用系爭土地之權利
    ，被告充其量僅係維持其無權占有系爭土地之現狀，以待土
    地所有權狀之提出，難認被告已變更其意圖為自己不法利益
    之主觀要件，此由告訴人在提出本件告訴前曾分別於93年7
    月22日、93年9 月14日寄發高雄55支郵局第982 號、第1193
    號存證信函（見93發查4416號卷第5 、7 頁）要求被告處理
    無權占用系爭土地之糾紛，被告就此均未回應有經同意使用
    系爭土地之意旨，益得其徵。況且被告所稱之老婦人既係要
    求被告使用系爭土地應給付對價，豈會在被告未應予給付租
    金前即同意被告無償使用系爭土地，是被告前揭所辯，不合
    情理，亦與卷內證據不符，尚不足採。至證人即告訴人岳母
    丙○○○經本院傳訊未到，告訴人業已到庭具結證述並未授
    權丙○○○處理系爭土地出租事宜，是本院認並無再予傳訊
    丙○○○之必要，附此敘明。(三)綜上所述，上訴意旨執前詞
    指摘原判決不當，為無理由，應予駁回。
據上論斷，應依刑事訴訟法第455條之1第1項、第3項、第368條
、第373條，判決如主文。
本案經檢察官丁○○到庭執行職務
中　　華　　民　　國　　94　　年　　12　　月　　22　　日
                  刑事第十一庭  審判長法　官  何秀燕
                                      法　官  戰諭威
                                      法  官  楊智守
以上證明與原本無異。
不得上訴。
中　　華　　民　　國　　94　　年　　12　　月　　23　　日
                                      書記官  王美玲
附錄本案論罪科刑法條：
中華民國刑法第320條
(普通竊盜罪、竊佔罪)
意圖為自己或第三人不法之所有，而竊取他人之動產者，為竊盜罪，處
 5 年以下有期徒刑、拘役或 500 元以下罰金。
意圖為自己或第三人不法之利益，而竊佔他人之不動產者，依前項之規定
處斷。
前二項之未遂犯罰之。
